<?xml version='1.0' encoding='utf-8'?>
<verb default="práib" disambig="">
  <verbalNoun default="práibeadh" />
  <verbalAdjective default="práibthe" />
  <tenseForm default="práib" tense="Past" dependency="Indep" person="Base" />
  <tenseForm default="práibeamar" tense="Past" dependency="Indep" person="Pl1" />
  <tenseForm default="práibeadar" tense="Past" dependency="Indep" person="Pl3" />
  <tenseForm default="práibeadh" tense="Past" dependency="Indep" person="Auto" />
  <tenseForm default="práib" tense="Past" dependency="Dep" person="Base" />
  <tenseForm default="práibeamar" tense="Past" dependency="Dep" person="Pl1" />
  <tenseForm default="práibeadar" tense="Past" dependency="Dep" person="Pl3" />
  <tenseForm default="práibeadh" tense="Past" dependency="Dep" person="Auto" />
  <tenseForm default="práibeadh" tense="PastCont" dependency="Indep" person="Base" />
  <tenseForm default="práibinn" tense="PastCont" dependency="Indep" person="Sg1" />
  <tenseForm default="práibteá" tense="PastCont" dependency="Indep" person="Sg2" />
  <tenseForm default="práibimis" tense="PastCont" dependency="Indep" person="Pl1" />
  <tenseForm default="práibidís" tense="PastCont" dependency="Indep" person="Pl3" />
  <tenseForm default="práibtí" tense="PastCont" dependency="Indep" person="Auto" />
  <tenseForm default="práibeadh" tense="PastCont" dependency="Dep" person="Base" />
  <tenseForm default="práibinn" tense="PastCont" dependency="Dep" person="Sg1" />
  <tenseForm default="práibteá" tense="PastCont" dependency="Dep" person="Sg2" />
  <tenseForm default="práibimis" tense="PastCont" dependency="Dep" person="Pl1" />
  <tenseForm default="práibidís" tense="PastCont" dependency="Dep" person="Pl3" />
  <tenseForm default="práibtí" tense="PastCont" dependency="Dep" person="Auto" />
  <tenseForm default="práibeann" tense="PresCont" dependency="Indep" person="Base" />
  <tenseForm default="práibim" tense="PresCont" dependency="Indep" person="Sg1" />
  <tenseForm default="práibimid" tense="PresCont" dependency="Indep" person="Pl1" />
  <tenseForm default="práibtear" tense="PresCont" dependency="Indep" person="Auto" />
  <tenseForm default="práibeann" tense="PresCont" dependency="Dep" person="Base" />
  <tenseForm default="práibim" tense="PresCont" dependency="Dep" person="Sg1" />
  <tenseForm default="práibimid" tense="PresCont" dependency="Dep" person="Pl1" />
  <tenseForm default="práibtear" tense="PresCont" dependency="Dep" person="Auto" />
  <tenseForm default="práibfidh" tense="Fut" dependency="Indep" person="Base" />
  <tenseForm default="práibfimid" tense="Fut" dependency="Indep" person="Pl1" />
  <tenseForm default="práibfear" tense="Fut" dependency="Indep" person="Auto" />
  <tenseForm default="práibfidh" tense="Fut" dependency="Dep" person="Base" />
  <tenseForm default="práibfimid" tense="Fut" dependency="Dep" person="Pl1" />
  <tenseForm default="práibfear" tense="Fut" dependency="Dep" person="Auto" />
  <tenseForm default="práibfeadh" tense="Cond" dependency="Indep" person="Base" />
  <tenseForm default="práibfinn" tense="Cond" dependency="Indep" person="Sg1" />
  <tenseForm default="práibfeá" tense="Cond" dependency="Indep" person="Sg2" />
  <tenseForm default="práibfimis" tense="Cond" dependency="Indep" person="Pl1" />
  <tenseForm default="práibfidís" tense="Cond" dependency="Indep" person="Pl3" />
  <tenseForm default="práibfí" tense="Cond" dependency="Indep" person="Auto" />
  <tenseForm default="práibfeadh" tense="Cond" dependency="Dep" person="Base" />
  <tenseForm default="práibfinn" tense="Cond" dependency="Dep" person="Sg1" />
  <tenseForm default="práibfeá" tense="Cond" dependency="Dep" person="Sg2" />
  <tenseForm default="práibfimis" tense="Cond" dependency="Dep" person="Pl1" />
  <tenseForm default="práibfidís" tense="Cond" dependency="Dep" person="Pl3" />
  <tenseForm default="práibfí" tense="Cond" dependency="Dep" person="Auto" />
  <moodForm default="práibeadh" mood="Imper" person="Base" />
  <moodForm default="práibim" mood="Imper" person="Sg1" />
  <moodForm default="práib" mood="Imper" person="Sg2" />
  <moodForm default="práibimis" mood="Imper" person="Pl1" />
  <moodForm default="práibigí" mood="Imper" person="Pl2" />
  <moodForm default="práibidís" mood="Imper" person="Pl3" />
  <moodForm default="práibtear" mood="Imper" person="Auto" />
  <moodForm default="práibe" mood="Subj" person="Base" />
  <moodForm default="práibimid" mood="Subj" person="Pl1" />
  <moodForm default="práibtear" mood="Subj" person="Auto" />
</verb>
